---
title: "相関関係 (散布図)"
output: html_notebook
---

#### correlation

### 相関と散布図
 ２次元 data と散布図
 
  - data 同士の関係を図で表す

|日|ビールの販売数|気温|
|:-:|:-:|:-:|
|1|64|26.6|
|2|53|22.4|
|3|58|24.4|

### 散布図
 - 2変数の **相関関係** がわかる
  
<center>
<h4>相関の出発点は　→　<b><font color = "red">散布図</font></b></h4>
</center>
  
### 散布図と相関
- 散布図から **5つの相関** の種類分けが出来る
 
  - **強い相関**
  
    - 右肩上がり
    - 片方が上がれば, もう一方も上がる
    - data が直線のように密集している
 
  - **弱い相関**
  
    - 右肩上がり
    - 片方が上がれば, もう一方も上がる
    - data がまばら
    
  - **無相関**
  
    - 全体的に散らばっている(円形の様に)
    - 特に x軸, y軸との関係はみられない
    
  - **強い負の相関**
  
    - 右肩下がり
    - 片方が上がれば, 片方が下がる
    - 直線のように密集している
  
  - **弱い負の相関**
  
    - 右肩下がり
    - 片方が上がれば, 片方が下がる
    - data がまばらに

### 相関の記述

```{r}
cd = cars
cd
x1 <- cd$speed
y1 <- cd$dist
```
### 散布図 plot
- **speed(速度)** : x1軸

- **dist(制動距離)** : y1軸

  - **相関関係**　があることが窺える
```{r}
plot(x1, y1)
```
### 無相関
- 乱数を発生させた為に data に **相関関係が窺えない**
```{r}
x2 <- rnorm(100, mean = 0, sd =1)
y2 <- rnorm(100, mean = 0, sd =1)
plot(x2, y2)
```
***

## 相関係数
　2つの変数の強さを -1 ~ 1 の数値で示す統計量
　
<center>
<br>
n 個の変数 x と変数 y がある時の相関係数は r<br>
<br>
↓<br>
<br>
</center>

- $標準偏差　=　\sigma$
- $変数　=　n個$
- $変数　=　x, y$
$$
r　=　\frac{共分散}{x\sigma \times y\sigma}
$$

### 公式
$$
\begin{aligned}
r_{xy} &　=　\frac{\sum(x_i - \bar{x})(y - \bar{y})/n}{\sqrt{\sum(x_i - \bar{x})^2}/n \sqrt{\sum(y_i - \bar{y})^2}/n} \\
\\
&　=　\frac{\sum(x_i - \bar{x})(y - \bar{y})}{\sqrt{\sum(x_i - \bar{x})^2}\sqrt{\sum(y_i - \bar{y})^2}}
\end{aligned}
$$

<center>
<br>
<h4><b><font color = "red">散布図</font></b></h4>　+　<h4><b><font color = "red">相関係数</font></b></h4>
↓<br>
<br>
セットでみることでより data の結びつきがわかる
</center>

### 相関係数を求める
- 相関係数は　**-1**　~　**1**　の間で表す
  
  - ー(マイナス)は **負の相関**
  
  - ＋(プラス)は **正の相関**
  
#### speed(速さ) と dist（制動距離）相関係数
- **相関係数** : `r cor(x1, y1)`

  - 結構強めの相関があることが窺える
```{r}
cor(x1, y1)
plot(x1, y1)
```
### 無相関の相関係数
- **相関係数** : `r cor(x2, y2)`

  - 相関関係は全く窺えない
```{r}
cor(x2, y2)
plot(x2, y2)
```

***

## 相関係数２

#### - 相関係数の注意点１ -

- **一般的な相関の強さと相関係数の値**

|値|相関|
|:-:|:-:|
|0 < r $\leqq$ ±0.2|ほとんど相関無し|
|±0.2 $\leqq$ r $\leqq$ ±0.4|弱い相関無し|
|±0.4 $\leqq$ r $\leqq$ ±0.7|相関有り|
|±0.7 $\leqq$ r $\leqq$ ±1.0|強い相関有り|

    
<center>
<br>
同じ相関係数でも　<b><font color = "red">data数</font></b>,　<b><font color = "red">外れ値</font></b>　でだいぶ印象が変わる<br>
<br>
↓<br>
<br>
<b><font color = "red">必ず散布図とセットで確認すること</font></b>
</center>


#### - 相関係数の注意点２ -

- 相関関係と因果関係
$$
相関関係　\neq　因果関係
$$
<center>
<br>
↓<br>
<br>
相関関係があるからといって <b>必ず因果関係があるわけではない</b>
<br>
<br>
</center>

#### 因果関係が成立する条件

  1. **相関関係がある**
  
  2. **時間的順序**
  
  3. **第3因子が存在しない**

#### グラフで確認

- **sample数** : `r n`

- **相関係数** : `r r`

- **正規分布に従うdata** : x, e


```{r}
n <- 1000
r <- 1

x <- rnorm(n, mean = 0, sd = 1)
e <- rnorm(n, mean = 0, sd = 1)
y <- r*x + sqrt(1-r^2)*e
```

#### 相関係数が 1 となるグラフ
```{r}
plot(x, y, xlim = c(-4, 4), ylim = c(-4, 4))
cor(x, y)
```
#### 相関係数が 0.7 となるグラフ

```{r}
n <- 1000
r <- 0.7

x <- rnorm(n, mean = 0, sd = 1)
e <- rnorm(n, mean = 0, sd = 1)
y <- r*x + sqrt(1-r^2)*e
plot(x, y, xlim = c(-4, 4), ylim = c(-4, 4))
cor(x, y)
```
#### 相関係数が 0.7 となるグラフ
- **数を減らした場合**

```{r}
n <- 30
r <- 0.7

x <- rnorm(n, mean = 0, sd = 1)
e <- rnorm(n, mean = 0, sd = 1)
y <- r*x + sqrt(1-r^2)*e
plot(x, y, xlim = c(-4, 4), ylim = c(-4, 4))
cor(x, y)
```

#### 相関係数が 0.4 となるグラフ

```{r}
n <- 1000
r <- 0.4

x <- rnorm(n, mean = 0, sd = 1)
e <- rnorm(n, mean = 0, sd = 1)
y <- r*x + sqrt(1-r^2)*e

plot(x, y, xlim = c(-4, 4), ylim = c(-4, 4))
cor(x, y)
```

#### 相関係数が 0.4 となるグラフ
- **数を減らした場合**

```{r}
n <- 30
r <- 0.4

x <- rnorm(n, mean = 0, sd = 1)
e <- rnorm(n, mean = 0, sd = 1)
y <- r*x + sqrt(1-r^2)*e

plot(x, y, xlim = c(-4, 4), ylim = c(-4, 4))
cor(x, y)
```

#### 相関係数が 0.2 となるグラフ
```{r}
n <- 1000
r <- 0.2

x <- rnorm(n, mean = 0, sd = 1)
e <- rnorm(n, mean = 0, sd = 1)
y <- r*x + sqrt(1-r^2)*e

plot(x, y, xlim = c(-4, 4), ylim = c(-4, 4))
cor(x, y)
```

#### 相関係数が 0.2 となるグラフ
- **数を減らした場合**

```{r}
n <- 30
r <- 0.2

x <- rnorm(n, mean = 0, sd = 1)
e <- rnorm(n, mean = 0, sd = 1)
y <- r*x + sqrt(1-r^2)*e

plot(x, y, xlim = c(-4, 4), ylim = c(-4, 4))
cor(x, y)
```

#### 相関係数が 0 となるグラフ

```{r}
n <- 1000
r <- 0

x <- rnorm(n, mean = 0, sd = 1)
e <- rnorm(n, mean = 0, sd = 1)
y <- r*x + sqrt(1-r^2)*e

plot(x, y, xlim = c(-4, 4), ylim = c(-4, 4))
cor(x, y)
```

#### 相関係数が 0 となるグラフ
- **数を減らした場合**

```{r}
n <- 30
r <- 0

x <- rnorm(n, mean = 0, sd = 1)
e <- rnorm(n, mean = 0, sd = 1)
y <- r*x + sqrt(1-r^2)*e

plot(x, y, xlim = c(-4, 4), ylim = c(-4, 4))
cor(x, y)
```




  
  