---
title: "Exercise3"
output: html_notebook
---
### 問題

- お店の評価を分析
  
  - アンケートの総合評価から **cs分析** と **重回帰分析**　を行い,改善点と総合評価に関する要因を見つける
  
***

#### 満足度アンケート

|設問|評価|
|:-|:-|
|1. 料理の味|1~5|
|2. menu種類|1~5|
|3. 清潔感|1~5|
|4. 雰囲気|1~5|
|5. 価格|1~5|
|6. 対応|1~5|
|7. 総合評価|1~5|

#### 解析手順

1. data を読み込む

    - **csv 自体でも内容を確認**

2. 散布図と相関係数を確認
  
    - **plotで散布図, corで相関係数を求める**

3. CS分析

    - **各要素の平均値と相関係数を比較**

4. 重回帰分析

    - **lm を使って総合評価に与える影響を求める**

***

#### 1. data を読み込む

- **csv 自体でも内容を確認**
```{r}
getwd()

data = read.csv("data03_mac.csv")
data
```

#### 散布図 plot

- x軸 : 設問1 の結果

- y軸 : 総合評価
```{r}
plot(data[,1], data[,7], xlim = c(1, 5), ylim = c(1, 5))
```

#### 離散データ用に plot

- **重なっている所の数を表示してくれる**
  
  - クロス集計表を使用

- **相関係数** : `r cor(data[,1], data[,7])`

```{r}
table(data[,1], data[,7])
cor(data[,1], data[,7])
```
#### 設問2 の結果
```{r}
rnum <- 2
table(data[,rnum], data[,7])
cor(data[,rnum], data[,7])
```

#### 設問3 の結果
```{r}
rnum <- 3
table(data[,rnum], data[,7])
cor(data[,rnum], data[,7])
```

#### 設問4 の結果
```{r}
rnum <- 4
table(data[,rnum], data[,7])
cor(data[,rnum], data[,7])
```
#### 設問5 の結果
```{r}
rnum <- 5
table(data[,rnum], data[,7])
cor(data[,rnum], data[,7])
```

#### 設問6 の結果
```{r}
rnum <- 6
table(data[,rnum], data[,7])
cor(data[,rnum], data[,7])
```
***

## 3. CS分析
- **各要素の平均値と相関係数を比較**

  - CS分析の場合はまずは **相関係数** と **平均値**　を求め　→　**散布図**

#### 各相関係数と平均を出力

- **相関係数**
```{r}
x3 <- cor(data[, 1:6], data[, 7])
x3
```
- **平均値**
```{r}
y3 <- colMeans(data[, 1:6])
y3
```

- **散布図**
```{r}
plot(x3, y3, xlim = c(0, 1), ylim = c(1, 5))
text(x3, y3 +0.3, labels = c(1:6))
```
- **相関係数** : x3

- **平均値** : y3

- **1 ~ 6** : 各設問 1 ~ 6

<center>
<b><font color = "red">平均値高い</font></b>　＋　<b><font color = "red">相関係数も高い</font></b><br>
<br>
||<br>
<br>
<h4><b><font color = "red">とても重要な項目である</font></b></h4><br>
<br>
</center>

- **１(料理の味)**　と　**５(価格)**　はこのお店にとって **重要性大**

<center>
<br>
<b><font color = "blue">平均値低い</font></b>　＋　<b><font color = "blue">相関係数も高い</font></b><br>
<br>
||<br>
<br>
<font color = "blue">この項目のせいで総合評価が下がっている</font><br>
<br>
||<br>
<br>
<h4><b><font color = "blue">この項目をまず改善しないといけない</font></b></h4><br>
<br>
</center>

- **まず改善すべきは, お客様に対するスタッフのサービス(設問６)**

|設問|評価|
|:-|:-|
|1. 料理の味|1~5|
|2. menu種類|1~5|
|3. 清潔感|1~5|
|4. 雰囲気|1~5|
|5. 価格|1~5|
|6. 対応|1~5|
|7. 総合評価|1~5|

<center>
<br>
<b>相関係数</b>　と　<b>平均値</b>　を組み合わせる事によって<br>
<br>
↓<br>
<br>
<b>改善点</b>　と　<b>クオリティーの保持する所</b>（力を入れるべき所）がわかる<br>
<br>
</center>

***

## 4. 重回帰分析

- **必ず全ての項目の相関係数を相互に確認をする**

```{r}
round(cor(data), 2)
```
- **設問１**, **設問5**, **設問6**, この３つに対してはそこそこ高い **相関係数**　があるので

  - 3つで重回帰分析を行う

- **設問同士**　で高い相関係数のものが無いかも確認!!

  - **相関係数が高い**　＝　同じ様な category である

### 重回帰分析を実装

```{r}
res3 <- lm(data[,7]~data[,1]+data[,5]+data[,6])
summary(res3)
```
- **Multiple R-squared:  0.6997** : 当てはまりが良いのどうかの指標!!

  - 約 0.7 くらいの当てはまりなので, そこそこ良い重回帰分析ができている

- **係数**
```{r}
res3
```













