---
title: "推測統計(点,区間)"
output:
  html_notebook: default
---

#### inferential statistics

### 推測統計
　少ない data から大きな集団の特徴を掴む

<center>
<br>
<h4><b>母集団</b>と<b>標本</b>と<b>サンプリング</b>
<br>
<br>
↓
<br>
<br>
<b>推定・検定</b></h4>
</center>

### 母集団と標本
- **母集団**　→　情報を得たい対象全体
　
- **標本**　→　母集団の一部

<center>
<br>
<u>標本抽出のサンプリング</u>
<br>
<br>
</center>
|**母集団**|**標本**|
|-|-|
|母平均 :　$\mu$|標本平均 :　$\overline{X}$|
|母分散 :　$\sigma^2$|標本分散 :　$s^2$|
|母標準偏差 :　$\sigma$|標本標準偏差 :　$s$|

- 母集団の平均, 分散, 標準偏差はわからない
  
  - 全てのdataが手元にない為　→　<font color = "red">求められない値</font>
    
  
- 標本の平均, 分散, 標準偏差は分かる
  
  - 手元にある data
<center>
<br>
<h4>↓</h4>
<br>
</center>

|推定・点推定・区間推定を予測|
|:-:|
|推定母平均 :　$\hat\mu$|
|推定母分散 :　$\hat\sigma^2$|
|推定母標準偏差 :　$\hat\sigma$|

  - 標本から仮説が正しいかを判断
  
    - **仮説検定**

```{r}
n <- 10000
m <- 170
s <- 5.5

# 乱数発生させる : 1万人の男性の身長
p <- rnorm(n, mean = m, sd = s)
head(p, 50)
```
```{r}
hist(p)
```
#### 母集団から random に data を抽出
- 100個の data を取得
```{r}
x <- sample(p, 100)
x
hist(x)
mean(x)
sd(x)
```
|<center><h4>x の data の値</h4></center>|
|:-:|
|**平均** : `r mean(x)`<br>**標準偏差** : `r sd(x)`|

***

## 点推定
　母集団の平均, 分散, 標準偏差を **ピンポイント** で推定


- **母集団**　->　全国の中学生test

- **標本**　->　82, 35, 69 点(3人の data)
  
|全国|標本|
|:-:|:-:|
|母平均 :　$\mu$|標本平均 :　$\overline{X}$|
|母分散 :　$\sigma^2$|標本分散 :　$s^2$|
|母標準偏差 :　$\sigma$|標本標準偏差 :　$s$|

#### 計算
$$
\begin{aligned}
\overline{X} &　=　\frac{82 - 35 - 69}{3} \\
&　=　62 \\
\\
s^2 &　=　\frac{(82-62)^2 + (35-62)^2 + (69-62)^2}{\underbrace{2}_{sample数 - 1(不偏分散)}} \\
&　=　589 \\
\\
s &　=　\sqrt{589}　\simeq　24.3
\end{aligned}
$$
<center>
<br>
別の標本や sample数が変わると推定した値も変わるのでは...
<br>
<br>
↓
<br>
<br>
<h4><b>区間推定</b></h4>
</center>

#### 分散と不偏分散の違い
- 平均を求める　<font color = "red">分母の値</font>　が異なる　->　<font color = "red">**sample数　- 1**</font>

  - **不偏分散の特徴**
  
    - **母分散の期待値**　と一致する　->　少数 sample から正確に推定
    
    - <font color = "blue">data 数が多い時は変わらない</font>


#### 乱数生成
- **sample数** : `r as.integer(n1)`　|　**平均値** : `r m1`　|　**標準偏差** : `r s1`
```{r}
n1 <- 3000000
m1 <- 70
s1 <- 10

d1 <- rnorm(n1, mean = m1, sd = s1)
d1 = ifelse(d1 >= 100, 100, d1)
head(d1, 50)
```
```{r}
hist(d1)
x1 <- sample(d1, 3)
x1
```
#### 母集団から sample　３つ取得
- `r x1[1]`

- `r x1[2]`

- `r x1[3]`
```{r}
mean(x1)
```
- **平均** : `r mean(x1)`
```{r}
sd(x1)
```
- **標準偏差** : `r sd(x1)`
```{r}
var(x1)
```
- **不偏分散** : `r var(x1)`
```{r}
sum((x1-mean(x1))**2)/3
```

- **分散** : `r sum((x1-mean(x1))**2)/3`

***

## 区間推定
　母集団から sample を 1つとる場合

  - どれくらいの　**確率**　でどれくらいの　**範囲**　に現れるか？

#### 公式
$$
-1.96 \leq \frac{X - \mu}{\sigma} \leq 1.96 \\
\\
-1.96\sigma + \mu \leq X \leq 1.96\sigma + \mu
$$

- 母集団から　**95%の確率** で

  - $-1.96\sigma + \mu \leq X \leq 1.96\sigma + \mu$　の範囲の data が sample される

```{r}
n1 <- 3000000
m1 <- 70
s1 <- 10

d1 <- rnorm(n1, mean = m1, sd = s1)
d1 = ifelse(d1 >= 100, 100, d1)
head(d1, 50)
hist(d1)
```
#### 区間推定
  - 95%の確率で信頼区間の数値が取得される

$$
-1.96\sigma + \mu \leq X \leq 1.96\sigma + \mu
$$

- **sample数** : `r as.integer(n1)`
- **母平均** : 　`r m1`
- **標準偏差** : `r s1`
```{r}
sp <- sample(d1, 1)
sp

r1 <- sp - 1.96*s1
r2 <- sp + 1.96*s1
c(r1, r2)
```
- **母平均** : 　　　　　　`r m1`
- **標本(sample)** : 　　　`r sp`
- **信頼区間(95%)** :　　　`r r1` ~ `r r2`

<center>
<br>
母平均から信頼区間を求める<br>
<br>
↓<br>
<br>
<b>妥当であるか? or 不適当?</b><br>
<br>
||<br>
<br>
どれだけ data が正確であるかを <b><font color = "red">確率 & 範囲</font></b> で判断できる
</center>

***

## 母平均と標本平均
　標本の統計量の分布を　**標本分布**　->　今は **標本平均の標本分布**

  - 標本平均の平均 : $$\mu$$
  - 標本平均の標準偏差 : $$\frac{\sigma}{\sqrt{n}}$$

#### 標準化を行う
$$
標準化　=　\frac{\overline{X} - \mu}{\frac{\sigma}{\sqrt{n}}}
$$

#### 推定区間 
- sample 数が 1 -> n数個　へと大きくなると推定区間が変わる
$$
-1.96 \leq \frac{\overline{X} - \mu}{\frac{\sigma}{\sqrt{n}}} \leq 1.96 \\
\\
-1.96\frac{\sigma}{\sqrt{n}} + \overline{X} \leq \mu \leq 1.96\frac{\sigma}{\sqrt{n}} + \overline{X}
$$
<center>
<br>
sample 数が 1 の時より<br>
<br>
↓<br>
<br>
標本平均の標準偏差が n が増えるごとに　<b>小さくなる</b><br>
<br>
||<br>
<br>
<b><font color = "red">信頼区間が狭くなる</font></b>
</center>

#### 区間推定を行う
- **sample数** : `r as.integer(n1)`
- **母平均** : 　`r m1`
- **標準偏差** : `r s1`
```{r}
nn1 <- 1
nn2 <- 15

sp1 <- sample(d1, nn1)
sp1
sp2 <- sample(d1, nn2)
sp2
```

- **標本平均の平均** : $$\mu$$ = `r mean(sp2)`
```{r}
sp2m = mean(sp2)
sp2m
```
#### 公式
$$
-1.96\frac{\sigma}{\sqrt{n}} + \overline{X} \leq \mu \leq 1.96\frac{\sigma}{\sqrt{n}} + \overline{X}
$$

#### sample数 1個
- **信頼区間(95%)** :　　`r rl1` ~ `r ru1`
- **区間の長さ** :　　　`r ru1 - rl1`

```{r}
rl1 <- sp1 - 1.96*(s1/sqrt(nn1))
ru1 <- sp1 + 1.96*(s1/sqrt(nn1))
c(rl1, ru1, ru1 - rl1)
```
#### sample数 15個
- **信頼区間(95%)** :　`r rl2` ~ `r ru2`
- **区間の長さ** :　　　`r ru2 - rl2`
```{r}
rl2 <- sp2m - 1.96*(s1/sqrt(nn2))
ru2 <- sp2m + 1.96*(s1/sqrt(nn2))
c(rl2, ru2, ru2 - rl2)
```
***

## 区間推定とsample数
　全国中学生testの結果から標本を抽出。標本から得られる値から母集団を推定する

|**母集団**|
|:-:|
|母平均 :　$\mu$<br>母標準偏差 :　$\sigma$|

|**標本**|**値**|
|:-:|:-|
|標本平均 :　$\overline{X}$|70点|
|標本標準偏差 :　$s$|10点|
|標本数 :　$n$|400|

#### 母平均の区間推定
- 標本平均 :　$\overline{X}$:　70点

- 標本標準偏差 :　$s$ :　10点

- 標本数 :　$n$ :　400

<center>
<br>
1. 母集団の何が知りたいのか?　＝　<b>母平均</b><br>
<br>
↓<br>
</center>
$$
-1.96 \leq \frac{\overline{X} - \mu}{\frac{\sigma}{\sqrt{n}}} \leq 1.96
$$
<center>
<br>
2. <b><font color = "red">標本平均の標本分布　＝　正規分布</font></b><br>
<br>
↓<br>
</center>
$$
-1.96\frac{\sigma}{\sqrt{n}} + \overline{X} \leq \mu \leq 1.96\frac{\sigma}{\sqrt{n}} + \overline{X}
$$
<center>
<br>
<b>実際は母標準偏差を手に入れることはできない...ので</b><br>
<br>
||<br>
<br>
sample数が多い場合は <b><font color = "red">標本標準偏差</font></b> を近似値として使用<br>
<br>
↓
</center>
$$
70 - 1.96\frac{10}{\sqrt{400}} \leq \mu \leq 70 + 1.96\frac{10}{\sqrt{400}} \\
$$
$$
\\
69.02 \leq \mu \leq 70.98
$$
<center>
<br>
3. どれくらいの正確さ?　＝　<b>95%</b><br>
<br>
||<br>
<br>
母平均　=　<b><font color = "red">69.02 ~ 70.98</font></b>
</center>

```{r}
n3 <- 400
x3 <- rnorm(n3, mean = 70, sd = 10)
```
- **標本平均** : `r x3m`点
```{r}
x3m <- mean(x3)
x3m
```
- **標本標準偏差** : `r x3sd`
```{r}
x3sd = sd(x3)
```
- **区間推定**
  
  - **下限値** : `r rlx3`

  - **上限値** : `r rux3`
```{r}
rlx3 <- x3m - 1.96*(x3sd/sqrt(n3))
rux3 <- x3m + 1.96*(x3sd/sqrt(n3))
c(rlx3, rux3)
```










