---
title: "Exercise"
output: html_notebook
---

<center>
<h4>プロ野球選手の成績を　<b>偏差値</b>　を使って比較</h4>
</center>

1. data を読み込む

    - **csv 自体でも内容を確認**

2. histograme で確認
  
    - **色々階級を変えて確認**

3. 偏差値を求める

    - **scale を使って標準化**

#### csv file 読み込み
- working dirctory 確認
```{r}
getwd()
data <- read_csv("data01_mac.csv", locale = locale(encoding = "utf8"))
data
```
#### histograme で確認
- まずは histograme で確認
```{r}
hist(data$打率)
```
#### 階級の幅を変えて表示する
- 色々と印象が変わってくる
```{r, eval=FALSE, dev='ragg_png'}
hist(data$打率, breaks = seq(0.2, 0.34, 0.01))
```
#### 偏差値を確認
- **標準化**
  - data の　**平均値を 0 , 分散を 1**　に変換する操作　=　標準化して値の **scale** を整える

$$
\frac{X - \mu}{\sigma}
$$
$$
標準化　=　\frac{値 - 平均値}{標準偏差}
$$
<center>
標準 : <font color = "red">0</font>　標準偏差 : <font color = "red">1</font> になる
</center>
```{r}
scale(data$打率)
```
#### 偏差値を出す
- 打率の偏差値　=　標準化の値　$\times$　10 + 50
```{r}
scale(data$打率) * 10 + 50
```
#### それぞれの偏差値を算出
```{r}
array1 = matrix(0, 51, 5)
array1
```
#### 計算結果を入れていく
- columns に代入 **[行, 列]**
```{r}
array1[,1] = scale(data$打率) * 10 + 50
array1[,2] = scale(data$本塁打) * 10 + 50
array1[,3] = scale(data$打点) * 10 + 50
array1[,4] = scale(data$盗塁) * 10 + 50
array1[,5] = scale(data$出塁率) * 10 + 50

array1
```
#### 各選手の情報を取得
- index で行を指定して取得
```{r}
round(array1[1,])
```
- 偏差値に落とし込むことによって各種を比較できる


|打率|本塁打|打点|盗塁|出塁率|
|-|-|-|-|-|
|`r round(array1[1, 1])`|`r round(array1[1, 2])`|`r round(array1[1, 3])`|`r round(array1[1, 4])`|`r round(array1[1, 5])`|





